臺灣臺北地方法院刑事判決
111年度審簡上字第56號
公  訴  人  臺灣臺北地方檢察署檢察官
上  訴  人
即  被  告  曾復中



上列被告因竊盜案件，不服本院中華民國110年12月17日110年度
審簡字第2010號第一審刑事簡易判決（起訴案號：110年度偵字
第29895號），提起上訴，本院管轄之第二審合議庭判決如下
    主  文
上訴駁回。
    事實及理由
一、本案經本院合議庭審理結果，認原審以被告曾復中犯刑法第
    320條第1項之竊盜罪，判處拘役50日，並諭知易科罰金之折
    算標準為新臺幣（下同）1,000元折算1日，核其認事用法，
    俱無違誤，量刑亦以行為人之責任為基礎，審酌刑法第57條
    各款所列情形，為科刑輕重標準之綜合考量，堪認允洽，應
    予維持，並引用原審判決書所載之事實、證據及理由（如附
    件）。被告泛以原審認事用法不當等詞提起上訴，經核並無
    理由，應予駁回。
二、依刑事訴訟法第455條之1第1項、第3項、第368條、第373條
    ，判決如主文。
本案經檢察官陳建宏提起公訴，檢察官邱曉華到庭執行職務。
中　　華　　民　　國　　111 　年　　5 　　月　　25　　日
                  刑事第二十庭  審判長法  官  洪英花
                                      法  官  謝欣宓
                                      法  官  賴鵬年
以上正本證明與原本無異。
不得上訴。
                                      書記官　萬可欣
中　　華　　民　　國　　111 　年　　5 　　月　　25　　日
附件：
臺灣臺北地方法院刑事簡易判決
110年度審簡字第2010號
公　訴　人　臺灣臺北地方檢察署檢察官
被　　　告　曾復中　男　(民國00年0月0日生)
　　　　　　　　　　身分證統一編號：Z000000000號
　　　　　　　　　　住○○市○○區○○○街0巷000號
　　　　　　　　　（現另案再法務部矯正署○○監獄執行中）
上列被告因竊盜案件，經檢察官提起公訴（110年度偵字第29895
號），被告於本院審理時自白（110年度審易字第1924號），本
院裁定改行簡易程序，逕以簡易判決處刑如下：
    主      文
曾復中犯竊盜罪，處拘役拾伍日，如易科罰金，以新臺幣壹仟元
折算壹日。
    事實及理由
一、曾復中意圖為自己不法之所有，基於竊盜之犯意，於民國11
    0年9月10日晚間11時57分許，在○○市○○區○○路000號之公共
    樓梯間內，趁現場無人看守之際，徒手竊取李豫蓉所有放置
    在該處之藍色雙層寵物推車1台【價值新臺幣（下同）3,250
    元】得逞。嗣李豫蓉察覺上開寵物推車不翼而飛並通報警方
    處理，始循線悉上情。案經李豫蓉訴由臺北市政府警察局萬
    華分局報請臺灣臺北地方檢察署檢察官偵查起訴。
二、證據名稱：
　㈠被告曾復中於警詢中之供述及本院審理時之自白。
  ㈡證人即告訴人李豫蓉於警詢中及本院審理時之指述。
  ㈢現場監器視錄影畫面翻拍照片。
  ㈣扣案上開失竊物品及贓物認領保管單。
　㈤查獲現場照片等件。　
三、論罪科刑：
　㈠核被告所為，係犯刑法第320條第1項之竊盜罪。
　㈡累犯裁量不予加重本刑之論述： 
　　被告前因酒駕之公共危險案件，經臺灣桃園地方法院以107
    年度桃交簡字第1665號判決判處有期徒刑3月，嗣經同法院
    以107年度交簡上字第213號判決駁回上訴確定，於民國108
    年7月2日易科罰金執行完畢，有臺灣高等法院被告前案紀錄
    表在卷可按，其於5年以內再犯本件最重本刑為有期徒刑以
    上之罪，固為累犯。惟本院審酌被告上開前案係酒駕案件，
    與本案所犯竊盜罪，兩者罪質、犯罪手法與態樣並不相同，
    依司法院釋字第775號解釋意旨，認本案尚無依刑法第47條
    第1項加重其最低本刑之必要。　　
　㈢量刑：
　　爰審酌被告徒手竊取告訴人李豫蓉所有之寵物推車1台，任
    意侵害他人財產權，誠屬不該；惟念被告犯後坦承犯行，所
    竊之物業經告訴人領回，犯罪所生危害業已減低，參以告訴
    人到庭表示：我的寵物推車，寵物會亂咬，被告把車推走，
    上面不曉得會不會沾染到酒或是髒東西，我怕寵物會吃進去
    ，所以我不敢再用那台車等語（見本院審易卷第35頁），兼
    衡被告之生活狀況（自述前為遊民，有時打零工，經濟貧寒
    ，現另案在監執行中）、智識程度（高中肄業）、犯罪之動
    機、目的、手段等一切情狀，量處如主文所示之刑，並諭知
    易科罰金之折算標準。
四、末按犯罪所得已實際合法發還被害人者，不予宣告沒收或追
    徵，刑法第38條之1第5項定有明文。查本案被告竊得之上開
    藍色雙層寵物推車1台，已實際由告訴人領回，有贓物認領
    保管單附卷可稽（見偵卷第37頁），爰不予宣告沒收或追徵
    。
五、據上論斷，應依刑事訴訟法第449條第2項、第3項，刑法第3
    20條第1項、第41條第1項前段，刑法施行法第1條之1第1項
    ，逕以簡易判決處刑如主文。
六、如不服本判決，應自收受送達之翌日起20日內向本院提出上
    訴狀，上訴於本院第二審合議庭（須附繕本）。
本案經檢察官陳建宏偵查起訴，檢察官黃思源到庭執行職務。　
中　　華　　民　　國　　110 　年　　12　　月　　17　　日
 　　　　　　　　 刑事第二十一庭法　官　歐陽儀
上正本證明與原本無異。 
如不服本判決應於收受送達後20日內向本院提出上訴書狀，並應
敘述具體理由；其未敘述上訴理由者，應於上訴期間屆滿後20日
內向本院補提理由書（均須按他造當事人之人數附繕本）「切勿
逕送上級法院」。告訴人或被害人如對於本判決不服者，應具備
理由請求檢察官上訴，其上訴期間之計算係以檢察官收受判決正
本之日期為準。 因疫情而遲誤不變期間，得向法院聲請回復原
狀。
中　　華　　民　　國　　110 　年　　12　　月　　20　　日
附錄本案論罪科刑法條全文：　　　　
中華民國刑法第320 條刑法（普通竊盜罪、竊佔罪）：
意圖為自己或第三人不法之所有，而竊取他人之動產者，為竊盜
罪，處5 年以下有期徒刑、拘役或50萬元以下罰金。
意圖為自己或第三人不法之利益，而竊佔他人之不動產者，依前
項之規定處斷。
前二項之未遂犯罰之。